臺灣臺中地方法院交通事件裁定　　　　　　　　　　九十一年度交聲字第五八三號
　　原處分機關　交通部公路總局臺中區監理所
　　受處分人
　　即異議人　　李鍾雄
右列受處分人因違反道路交通管理處罰條例案件，對於交通部公路總局臺中區監理所
九十一年七月三十日所為之裁決（中監違字第裁六○─Ｇ00000000號），聲
明異議，本院裁定如左：
    主  文
異議駁回。
    理  由
一、原處分機關略以：本案係台中市警察局交通警察隊以中市警交字第Ｇ00000
    00號舉發違反道路交通管理事件通知單逕行舉發受處分人於九十一年五月二十
    八日十三時五十八分在臺中市○○○路，因「在禁止臨時停車處所停車」違規，
    受處分人不服提出申訴，經警方函覆違規屬實，該所於九十一年七月三十日以中
    監違字第裁六○─Ｇ00000000號裁決書裁處新台幣九百元整，於法並無
    不合等語。
二、異議意旨略以：異議人李鍾雄駕駛車牌號碼Ａ八─三三四○號自用小客車雖於九
    十一年五月二十八日下午一時四十五分至同日下午二時十五分臨時停車於臺中市
    ○○○路，惟交通警察逕行舉發時，並未將停車罰單光明正大的放在車前擋風玻
    璃上，而是折半隱藏在雨刷下面，導致異議人戰戰兢兢在神腦國際維修店樓上樓
    下跑來跑去，受到雙重處分，且異議人臨時停車之處當時人車不多，絕對沒有阻
    礙交通，和臺中市一些貨車因為卸貨而停在路中阻礙交通有天壤之別，為此請予
    撤銷原處分云云。
三、按汽車駕駛人在禁止臨時停車處所停車者，處新臺幣六百元以上一千二百元以下
    罰鍰，道路交通管理處罰條路第五十六條第一項第一款定有明文。經查：本件異
    議人李鍾雄駕駛車牌號碼Ａ八─三三四○號自用小客車於九十一年五月二十八日
    十三分時五十八分在臺中市○○○路，因「在禁止臨時停車處所停車」違規一案
    ，經原舉發機關即臺中市警察局於九十一年七月十七日以中市警交字第０９１０
    ０５３４２８號函覆稱：該車確於該時、地，在設有禁止臨時停車標線（紅線）
    處所違規停車無誤，影響交通秩序及安全，經警照相採證並查詢電腦車籍資料後
    ，始依法予以逕行舉發等語，異議人亦坦承確有於前揭時、地臨時停車，是該車
    違規屬實。雖異議人執上開情詞置辯，惟該路段所以設有禁止臨時停車之紅色標
    線，自係考量當地之交通流量並顧全當地之交通安全，認有必要才會對臨時停車
    加以限制規範，而縱有如異議人所辯當時車流較少之情形屬實，惟既乏在此種情
    形下不得舉發之規定，則異議人所言沒有阻礙交通，不得處罰云云，尚屬無據；
    又被告既已違反交通規則在先，要不能以其自己顧慮車輛是否遭拖吊而奔走勞累
    ，即謂已遭處罰，不應另開罰單雙重處分。至於交通警察將罰單半折至於雨刷之
    下，或係為防免舉發違規通知單因紙張甚薄遭不明外力損害或無法妥放之措施，
    尚難以此即認係為防異議人發現或蓄意以此方式處罰，且此送達方法，亦與本件
    違規情節無涉，其主張尚屬無據；異議人另辯稱：其他貨車有因為卸貨而停在路
    中阻礙交通卻未遭舉發之情，惟並未舉證，且縱令屬實，亦屬該他人之違規行為
    應予舉發、裁罰之另一問題，尚難以以為由即諭知應予不罰，故並不足資為有利
    於異議人認定之論據。綜上，異議人所辯均無足採，違規事證明確。從而，原處
    分機關據以援引首揭規定，依法裁處受處分人罰鍰新臺幣九百元整，逾期則依裁
    決書處罰主文規定裁處並無違誤，本件異議為無理由，應予駁回。
據上論斷，應依道路交通管理處罰條例第八十七條第二項、道路交通案件處理辦法第
十九條，裁定如主文。
中      華      民      國    九十一    年      八      月    二十九    日
                                臺灣臺中地方法院交通法庭
                                   法    官   王  靜  秋
右正本證明與原本無異。
如不服本裁定，應於裁定送達後五日內向本院提出抗告狀。
                                    書記官
中        華        民        國    九十一  年    八    月  二十九      日
